臺灣板橋地方法院刑事判決　　　　　　　　　　　　　　九十一年度易緝字第二號
　　公　訴　人　臺灣板橋地方法院檢察署檢察官
　　被　　　告　乙○○
右列被告因竊盜案件，經檢察官提起公訴（八十九年度偵字第二０三九０號），及移
送併案（台灣新竹地方法院檢察署八十九年度偵字第四二三四號），審理，本院判決
如左：
    主  文
乙○○連續竊盜，處有期徒刑柒月。扣案鑰匙壹支沒收。
    事  實
一、乙○○於民國八十五年間分別因犯竊盜罪、恐嚇罪及強盜罪等案件，經台灣新竹
    地方法院分別以八十五年度易字第一四七九號判處有期徒刑一年六月、以八十五
    年度易字第二一一三號判處有期徒刑十月、以八十五年度訴字第七六八號判處有
    期徒刑三年六月，確定後，嗣經定執行刑為應執行有期徒刑五年九月，入監執行
    後，於八十九年六月八日縮短刑期假釋出監，假釋期間（〔不構成累犯〕應於九
    十二年十月二十七日屆滿），猶不知悔改，意圖為自已不法之所有，並基於概括
    之犯意，先後為左列竊盜行為：
  (一)、於八十九年七月二日十五時許，在桃園縣新屋鄉大坡村大坡國小內，持其所有
      鑰匙一支，竊取丙○○所有、車牌號碼ＩＢＷ－五五七號機車一輛，得手後，
      供己騎用。嗣乙○○於同年七月二十六日十時三十分許，騎乘該車行經新竹縣
      新埔鎮下寮里昌益巷口，為警查獲。並扣得乙○○所有，供其竊取前開機車所
      用所用之鑰匙一支。
  (二)、於八十九年八月十二日十六時許，在桃園縣新屋鄉東明村一鄰東勢五之十二號
      前，見甲○○所有、車牌號碼ＦＭ二－五二二號機車之鑰匙置於機車上疏未帶
      走，認有機可乘，遂以該鑰匙發動該機車騎離該處之方式，而竊取之，得手後
      ，供己騎用。嗣乙○○於同年九月十二日十四時三十五分許，騎乘該車行經苗
      栗市○○街十二號，為警查獲。
二、案經苗栗縣警察局報請台灣苗栗地方法院檢察署呈請台灣高等法院檢察署檢察長
    令轉臺灣板橋地方法院檢察署檢察官偵查起訴及移送併案審理。。
    理  由
一、右揭事實欄一、(一)所示竊盜犯行部分，業據被告乙○○於本院審理中坦承不諱，
    並經被害人丙○○警訊中所指訴甚詳，另有贓物認領保管單一紙及車輛竊盜、車
    牌失竊資料個別查詢報表－查詢車輛認可資料一紙在卷、及鑰匙一支扣案足資佐
    證；右揭事實欄一、(二)所示竊盜犯行部分，迭據被告於警偵訊及本院審理中坦承
    不諱，並經被害人甲○○於警訊中所指訴甚詳，另有贓物認領保管單一紙、車籍
    作業系統查詢認可資料一紙在卷足資佐證。事證明確，被告前開二次竊盜犯行，
    均堪以認定。
二、核被告乙○○之所為，係犯刑法第三百二十條第一項之竊盜罪。被告其先後二次
    竊盜犯行，時間緊接，罪名及犯罪構成要件均屬相同，顯係基於概括犯意反覆為
    之，為連續犯，依刑法第五十六條之規定，應以一罪論，並加重其刑。公訴人雖
    未就被告乙○○如事實欄一、(一)所示竊盜犯行部分起訴（業經台灣新竹地方法院
    檢察署八十九年度偵字第四二三四號案移送併案），惟此部分與起訴部分之如事
    實欄一、(二)所示竊盜犯行部分，有連續犯裁判上一罪關係，為起訴效力所及，依
    審判不可分之原則，本院自應併予審理。爰審酌被告犯罪之動機、目的，其有前
    開事實欄所載論罪科刑執行情形〔不構成累犯〕，有台灣高等法院檢察署刑案紀
    錄簡覆表及台灣高等法院被告全國前案紀錄表各一份在卷可憑，甫假釋出監而未
    能思安份守己，屢犯不改，以及念其犯罪後於本院審理中坦承犯行之態度等一切
    情狀，量處如主文所示之刑，以示懲儆。至扣案之鑰匙一支，為被告所有，且係
    供其竊取如事實欄一、(一)所示機車所用之物，業據被告於本院供明在卷，應依刑
    法第三十八條第一項第二款之規定，宣告沒收。
三、另臺灣新竹地方法院檢察署九十年度偵字第一五０二號之移送本院併辦意旨固謂
    被告於九十年三月二日六時許，在新竹市○○街二巷十二號前，有竊取江勝桶所
    有牌照ＩＱＸ－六九三號機車一輛犯行，因認被告就此併辦部分，均與本件檢察
    官起訴被告所犯之竊盜罪有連續犯之裁判上一罪關係云云。惟查，訊據被告始終
    否認有併案意旨所指之竊盜犯行云云（見本院九十一年一月二十八日、同年三月
    十三日筆錄），且另供稱：「（為何本案犯後，還要再犯其他竊盜機車？）因為
    我要撿破爛載鐵，（犯本案時，就想到沒有車還要偷？）沒有想到，後來因為要
    載拆房子的鋼筋比較重，才去偷新竹判三個月那一台。」等語（見本院九十一年
    一月二十八日訊問筆錄），復參以被告另於九十年三月二十七日因偷竊機車，業
    經台灣新竹地方法院以九十年度易字第四一二號判決判處有期徒刑三月，有該判
    決書一份在卷足參，足見被告確於九十年三月間，因需要載運廢鐵重量太重之特
    殊原因，而有另行竊盜他人機車之舉，而本件起訴被告竊盜之時間為八十九年八
    月十二日，與前開併案被告犯竊盜罪之時間（九十年三月二日），相距時間已近
    六個月之久，已難認係時間緊接，即難認被告係基於連續初發之意思，自始均在
    一預定犯罪計畫以內，出於主觀上始終同一犯意而為進行，是上述公訴人移送併
    辦之部分，難謂與本案具連續犯之裁判上一罪關係，本院自不得就此等移送併辦
    部分審理論究，此等部分自均應檢還檢察官另為處理，併此敘明。
據上論斷，應依刑事訴訟法第二百九十九條第一項前段，刑法第五十六條、第三百二
十條第一項、第三十八條第一項第二款，罰金罰鍰提高標準條例第一條前段，判決如
主文。
本案經檢察官范振中到庭執行職務。
中      華      民      國      九十一      年      三    月  二十七    日
                                    臺灣板橋地方法院刑事第四庭
                                          法  官  劉  大  衛
右正本證明與原本無異。
如不服本判決，應於判決送達後十日內向本院提出上訴狀
                                          書記官  蕭  興  南
中      華      民      國      九十一      年      四    月    三      日
附錄本案論罪科刑法條全文：
刑法第三百二十條：
意圖為自己或第三人不法之所有，而竊取他人之動產者，為竊盜罪，處五年以下有期
徒刑、拘役或五百元以下罰金。
意圖為自己或第三人不法利益，而竊佔他人之不動產者，依前項之規定處斷。
